臺灣臺北地方法院刑事判決　　　　　　　95年度易字第1662號
公　訴　人　臺灣臺北地方法院檢察署檢察官
被　　　告　甲○○
　　　　　　丙○○
上列被告因恐嚇案件，經檢察官提起公訴（95年度偵字第1524號
）及追加起訴（95年度蒞追字第1 號），本院判決如下：
    主  文
甲○○共同連續以加害生命、自由之事，恐嚇他人致生危害於安
全，處有期徒刑拾月；減為有期徒刑伍月，如易科罰金，以銀元
佰元即新臺幣玖佰元折算壹日。
丙○○共同以加害自由之事，恐嚇他人致生危害於安全，處有期
徒刑陸月，如易科罰金，以銀元佰元即新臺幣玖佰元折算壹日
；減為有期徒刑月，如易科罰金，以銀元佰元即新臺幣玖佰
元折算壹日。
    事  實
一、甲○○係鼎鎮資產管理有限公司（址設臺北市信義區○○○
    路○ 段412 號2 樓之5 ，下稱鼎鎮公司）之負責人，丙○○
    為鼎鎮公司之業務人員。因丁○○之女黃美甄於民國94年5
    月底至同年7 月間，陸續向鼎鎮公司借款新臺幣（下同）3
    百萬元代墊積欠之信用卡消費款及其他借款，而簽署代辦委
    託書、切結書各1 份並開立本票3 張面額共計544 萬元作為
    還款擔保，丁○○則捺印擔任連帶保證人。嗣黃美甄未能如
    期清償借款，迄今下落不明，甲○○、丙○○為向丁○○追
    討款項，竟為下列犯行：
  (一)甲○○於94年10月28日上午10時許，與丁○○相約洽談還款
    事宜，丁○○偕同友人荊豫珍一同至鼎鎮公司對面咖啡廳與
    甲○○、丙○○碰面。詎甲○○、丙○○竟共同基於危害丁○○及其家人自由之犯意聯絡，丙○○首先恫稱：「你知道
    錢莊的手段是怎樣嗎？我管你那麼多，你人來我就給你押走
    ，呵呵！」，甲○○則接稱：「對呀，你們今天也走不掉了
    啦！」，丙○○又稱：「黃美甄自然而然就回來了啦」，甲○○：「連朋友都一起押走啦，然後呢，你們的親人拿錢來
    再走，因為連帶保證人就保證在這裡啦」，甲○○又指：「
    你的小女兒，臺大心理系那個，叫他出來我們幫他辦貸款」
    、「現在你們全家大小只有一個人有能力償還，你的女兒，
    臺大心理系那一個，現在工作兩個半月而已，她不是妳女兒
    嗎？」，丙○○：「我們不希望我們還要帶人，三餐跟妳請
    安，跟我們電話聯絡隨時保持聯絡，進度、狀況、方法」等
    言語，共同以加害丁○○及其家人人身自由之事，使丁○○
    心生畏懼，致生危害於安全。
  (二)此後，丁○○因心生畏懼而避不見面，甲○○復承前恐嚇之
    概括犯意，又於94年11月5 日起，2 次在信封收件人欄記載
    「丁○○」及其家中電話號碼，信封內僅裝填空白紙張及面
    紙，以掛號郵寄至丁○○住處或直接投入其住處信箱內，以
    白色紙張及面紙暗示送終而加害其生命之意，使丁○○心生
    恐懼，致生危害於安全。
二、案經被害人丁○○訴請臺灣臺北地方法院檢察署檢察官偵查
    起訴及追加起訴。
    理  由
一、認定事實所憑之證據及理由：
    訊據被告甲○○、丙○○固不否認：渠於94年10月28日與告
    訴人碰面洽談，且有上開言語內容，被告甲○○亦承認曾投
    寄空白紙張及面紙至告訴人住處等情；但被告二人均矢口否
    認有何恐嚇危害丁○○及其家人安全之犯行，辯稱：渠等於
    94年10月28日洽談時，語氣溫和，氣氛融洽；之所以提及錢
    莊手段，係因丁○○擔心黃美甄積欠錢莊款項，渠等安慰告
    訴人不用怕；又提及告訴人臺大心理系女兒，係為告訴人設
    想還款方式；公訴意旨未詳查渠等言詞前後文，斷章取義；
    至被告甲○○投寄空白紙張及面紙予告訴人，係因告訴人避
    不見面，用意在確認告訴人是否居住該址云云。惟查：
  (一)黃美甄於94年5 月24日簽約委託鼎鎮公司代為辦理負債整合
    、個人貸款等事宜，約定金額3 百萬元，黃美甄並簽立本票
    3 張，發票日分別為94年5 月24日、5 月25日、7 月18日，
    面額分別為72萬元、72萬元、4 百萬元，作為還款擔保之用
    ，告訴人則按捺指印擔任黃美甄之連帶保證人，有代辦委託
    書、切結書、黃美甄與告訴人丁○○身分證正反面影本、黃
    美甄領隊執業證各1 份、本票3 張附卷可考（見94年度交查
    字第202 號卷第18至20頁、第30至31頁），並據被告甲○○
    提出原本足憑（見外放證物袋）；被告甲○○為鼎鎮公司負
    責人，即依上開契約約定，自94年5 月至7 月間，為黃美甄
    代墊各項信用卡款合計1,797,777 元，有被告甲○○提出之
    繳款細項表、信用卡繳款單、存款憑條、繳款收執聯、匯款
    單等件原本足憑（見本院卷一第147 至148 、149 至155 頁
    及外放證物袋），亦經本院函詢慶豐商業銀行消費金融處信
    用卡部96年3 月3 日函附信用卡申請書、繳款明細表、台新
    國際商業銀行96年3 月8 日函附信用卡申請書、花旗銀行96
    年3 月5 日函附信用卡申請書、帳款明細表、臺灣中小企業
    銀行中山分行96年3 月19日函附申請書、帳款明細表、玉山
    銀行信用卡事業處96年3 月16日函覆繳款資料及信用卡申請
    書、台新國際商業銀行96年3 月28日函附繳款明細表、萬泰
    商業銀行96年4 月9 日函附申請書、交易明細、帳款通知書
    、臺灣美國運通國際股份有限公司96年7 月5 日函附信用卡
    申請書、信用卡月結單、富邦資產管理股份有限公司96年7
    月25日函附信用卡申請書、滯納利息款明細資料屬實（見本
    院卷一第167 至171 頁、第205 至212 頁、第213 至255 頁
    、第263 至270 頁、第271 至272 頁、本院卷三第1 至2 頁
    、第4 至65頁、第74至95頁、第98至103 頁）；嗣被告甲○○於94年10月27日、11月1 日、11月3 日陸續傳送行動電話
    簡訊6 則予黃美甄，要求黃美甄出面返還上開代墊款項，此
    有網路簡訊列印畫面在卷可考（見94年度交查字第202 號卷
    第23至29頁）；被告甲○○、丙○○於94年10月28日與告訴
    人碰面晤談黃美甄清償債務之經過，除告訴人提出錄音光碟
    1 片及譯文1 份附卷外（見95年度偵字第1524號卷第12至20
    頁），另經本院當庭勘驗錄音光碟並製作勘驗筆錄記載明確
    （見本院卷一第40至49-9頁、第51至53頁）；又被告甲○○
    於11月間2 次投寄空白紙張及面紙至告訴人住處之事，亦有
    信封2 只附卷足稽（見94年度交查字第202 號卷第9 至10頁
    ），且均為被告二人所不爭，故上開事實均堪認定。基此，
    被告二人因認告訴人為黃美甄之連帶保證人，故向丁○○催
    討黃美甄積欠款項，應非子虛。從而，本案爭點在於，被告
    二人於94年10月28日對告訴人之言語內容、被告甲○○於94
    年11月4 日起2 次投寄空白紙張及面紙之行為，是否該當刑
    法第305 條恐嚇危害安全罪之構成要件。
  (二)按民法第151 條明定：「為保護自己權利，對於他人之自由
    或財產施以拘束、押收或毀損者，不負損害賠償之責。但以
    不及受法院或其他有關機關援助，並非於其時為之，則請求
    權不得實行或其實行顯有困難者為限」，是縱鼎鎮公司對告
    訴人有私法上債權可資行使，但債權人得以拘束債務人自由
    之自助行為，仍應以債權人無法及時循司法程序主張，且其
    債權有不得實行或實行困難之情形為限。故鼎鎮公司雖主張
    其對告訴人享有連帶保證之債權，但本案既無上開合於自助
    之急迫情形，被告二人自不得逕以拘束告訴人自由作為實行
    債權之手段，合先辨明。又刑法第305 條之恐嚇罪，所稱以
    加害生命、身體、自由、名譽、財產之事，恐嚇他人者，係
    指以使人生畏怖心為目的，而通知將加惡害之旨於被害人而
    言；至於危害通知之方法，亦無限制，無論明示之言語﹑文
    字﹑動作或暗示暗示其如不從將加危害，苟已足使對方理解
    其意義之所在，並足以影響其意思之決定與行動自由者均屬
    之，應本於社會客觀經驗法則以為判斷，最高法院迭著有81
    年度臺上字第867 號、75年度臺上字第2047號、73年度臺上
    字第1933號判決要旨可資參照。至告訴人之指陳，難免故予
    誇大，證人之證言，有時亦有予渲染之可能；然其基本事實
    之陳述，若果與真實性無礙時，則仍非不得予以採信，最高
    法院迭著有74年臺上字第1599號判例、95年度臺上字第31
    32號判決要旨足參。
  (三)關於被告甲○○、丙○○於94年10月28日在鼎鎮公司對面咖
    啡廳與告訴人洽談經過：
  (1)經本院當庭勘驗當天談話錄音光碟，被告甲○○、丙○○談
    話語氣平緩，固無明顯爆怒、壓迫、威脅之氣氛。惟據告訴
    人向檢察事務官指稱：「被告限我於1 日內還清這筆錢，不
    然他就要綁走我，還要我另一位讀臺大的女兒出面做信用貸
    款，不怕我女兒黃美甄不出面，當時我就覺得很害怕，我已
    嚇到六神無主，雙腿發軟」，又於本院審理中具結證稱：「
    我很憤怒，也很害怕。我害怕他對我們的家人不利」等情明
    確（見94年度交查字第202 號卷第6 頁、本院卷第119 頁）
    ；在場證人荊豫珍即告訴人友人亦到庭證稱：「丁○○在走
    出鼎鎮資產公司的時候有告訴我，說他會感到害怕，因為不
    知道有什麼危險，而且對方三個男生又比較高大」、「因為
    報紙、新聞看到太多，因為這類公司的處理手段會令我感到
    害怕，還有就是丁○○跟他妹妹說他們公司有人去找丁○○
    ，所以我也認為他們也是新聞說的那種公司」、「我說的害
    怕是因為怕人身造成危險」、「就是說黃美甄不還錢，丁○○也不還錢的時候，外面的錢莊會怎麼做」、「當然像是轉
    個彎在跟我們說」等語（見本院卷一第195 至197 頁），可
    見被告甲○○、丙○○提及錢莊押人取債云云，縱被告二人
    係以第三人稱之，但客觀上已足使一般人認為被告二人乃暗
    示渠等亦可能循此如此手段促使償債，故告訴人及證人荊豫
    珍主觀上均認有生危害於告訴人及其家人自由之可能，告訴
    人因此心生畏懼，應可採信。
  (2)另在場證人乙○○即鼎鎮公司業務人員亦證實：「當天談的
    是他（指告訴人）女兒欠地下錢莊錢跑掉」、「（問：丙○○有沒有跟丁○○講，你知道錢莊的手段是怎樣，人來就給
    你押走？）有，但他是在講是錢莊的手段，不是講我們的手
    段」（見本院卷一第186 、190 頁），被告二人確曾提到錢
    莊將人押走以取得還款之手段。據本院當庭勘驗被告二人於
    上開時、地與告訴人交談經過，雙方剛開始僅談及鼎鎮公司
    為黃美甄代墊銀行信用卡款及利息如何計算，告訴人及荊豫
    珍並要求察看契約及單據以確定簽名及金額，均未提及黃美
    甄積欠地下錢莊款項之事，被告丙○○即出言稱：「你知道
    錢莊的手段是怎樣嗎？我管你那麼多，你人來我就給你押走
    了啦，呵呵……」，被告甲○○亦應和：「對呀！你們今天
    也走不掉了啦！」，被告丙○○：「黃美甄自然而然就回來
    了啦！」，被告甲○○：「連朋友都一起押走啦！然後呢，
    你們的親人拿錢來再走了啦！因為連帶保證人就保證在這裡
    了啦！」（見本院卷一第43、49-2頁），當時雙方既未討論
    地下錢莊之事，被告丙○○、甲○○突有上開言語，顯非針
    對黃美甄積欠地下錢莊款項而言。最後眾人擬離去咖啡廳之
    際，被告丙○○又向告訴人稱：「我們不希望我們還要帶人
    ，三餐跟你請安……跟我們電話聯絡隨時保持聯絡，進度跟
    狀況、方法、有或沒有」（見本院卷一第52頁反面），顯足
    表示被告二人可能採取妨害自由之討債手段。
  (3)又倘被告提出之代墊款項明細表屬實，鼎鎮公司早於94年5
    月24日即為黃美甄清償72萬元本息予地下錢莊（見本院卷一
    第145 頁），此與被告甲○○於當天在咖啡廳有談及：「我
    們想說他這個小女孩欠錢莊錢，很不好，而且那利息很可怕
    的，我們希望幫他的忙，這30萬是這樣借給他的」、「他拿
    去是因為要還給那個錢莊，錢莊逼著他來拿」亦可佐證（見
    本院卷一第44、46頁），由此可知黃美甄積欠地下錢莊款項
    既已經鼎鎮公司代墊清償，告訴人及其家人應無受地下錢莊
    不法討債手段威脅之危險，被告二人實無須提醒告訴人地下
    錢莊之手段為何。被告二人辯稱：因黃美甄積欠地下錢莊款
    項，渠等安慰告訴人云云，顯無可取。
  (4)況被告甲○○續稱：「你的小女兒，臺大心理系那個，叫他
    出來我們幫他辦貸款」、「現在你們全家大小只有一個人有
    能力償還，你的女兒，臺大心理系那一個，現在工作兩個半
    月而已，她不是妳女兒嗎？」，被告丙○○亦稱：「她還有
    學貸40幾萬，我們公司可以幫她把這40幾萬全部清償掉，重
    新貸款，她可以做」等語（見本院卷一第49-4頁），乃表明
    渠等對告訴人小女兒所就讀學校科系、工作時間、貸款情形
    均已調查得瞭若指掌，則告訴人除著急黃美甄負債情形外，
    更因而擔憂小女兒亦將捲入此債務風波，被告二人將對小女
    兒人身安全造成危害，故心生恐懼，益屬人情之常。綜上，
    告訴人在上開情境下，聽聞被告丙○○、甲○○上開言語，
    因認被告二人係假藉地下錢莊押人取債之手段、掌握告訴人
    小女兒相關資料、可能帶人「照三餐請安」等危害自由之事
    ，暗示告訴人，使告訴人有所顧忌，恐懼如違逆被告二人，
    其與家人之人身自由將有遭加害之虞，致心理受有壓迫、畏
    懼，自堪認定。
  (四)繼被告甲○○、丙○○於94年10月28日在咖啡廳與告訴人洽
    談之後，告訴人因心生恐懼而避不見面，被告甲○○乃2 度
    掛號郵寄空白紙張及面紙至告訴人住處之事實，已如前述。
    就此，被告甲○○雖辯稱：伊為確定告訴人是否住在該處，
    不曉得要寫什麼故只寄空白紙張及面紙云云（見本院卷二第
    116 頁反面）。惟觀諸被告甲○○雖僅寄空白紙張及面紙，
    但信封上載明寄件人地址為「臺北市○○○路○ 段412 號2
    樓之5 」（見94年度交查字第202 號卷第9 頁），就此對照
    被告甲○○前於94年10月28日交予告訴人之名片，亦記載鼎
    鎮公司地址在「臺北市○○○路○ 段412 號2 樓之5 」相符
    （見94年度交查字第202 號卷第8 頁），是告訴人收到上開
    信封即可得知係被告甲○○或鼎鎮公司人員所寄。且據被告
    甲○○於94年10月28日與告訴人洽談時即已稱：「存證信函
    已經做好了，馬上就要寄了」、「不可以落跑喔！而且我們
    存證信函要寄出去了」（見本院卷一第42頁、第52頁反面）
    ，何以被告甲○○嗣後未寄存證信函而郵寄空白紙張及面紙
    ，顯有其他用意，被告所辯：不知道要寫什麼云云，實無可
    信。觀察被告甲○○所寄信封上所寫收件人為「丁○○（黃
    美甄）」並記載告訴人住家電話號碼（詳卷），而信封內僅
    有空白紙張及面紙，毫無文字表述，足使一般人猜忌其用意
    而心生不安。蓋傳統民間習俗之送終儀式係以白色布幔作為
    佈置，因此白色表示死亡之徵象，因此被告甲○○刻意在信
    封上書寫告訴人姓名及電話，又在信封內裝填空白紙張及面
    紙，顯有暗示送終之意，足使告訴人收受後，猜忌被告甲○○等人是否將對其或其家人之生命造成危害，而心生猜疑恐
    懼，應堪採信。
  (五)綜上，本案事證明確，被告甲○○、丙○○先共同以地下錢
    莊押人取債之事，暗示告訴人及其家人有人身自由之危害，
    又被告甲○○刻意在信封上書寫告訴人姓名、電話而在信封
    內裝填空白紙張及面紙，暗示送終之意，均使告訴人心生恐
    懼，致生危害於告訴人之生命。是被告二人上開犯行洵堪認
    定，應予依法論罪科刑。
二、論罪科刑之依據：
  (一)查被告甲○○、丙○○行為後，刑法於94年1 月7 日修正通
    過，於94年2 月2 日公布，於95年7 月1 日施行，其中刪除
    刑法第56條，並修正第2 條、第28條、第33條等規定。按行
    為後法律有變更者，適用行為時之法律，但行為後之法律有
    利於行為人者，適用最有利於行為人之法律，現行刑法第2
    條第1 項訂有明文。此條規定乃與刑法第1 條罪刑法定主義
    契合，而貫徹法律禁止溯及既往原則，係規範行為後法律變
    更所生新舊法律比較適用之準據法，是刑法第2 條本身雖經
    修正，但刑法第2 條既屬適用法律之準據法，本身尚無比較
    新舊法之問題，應一律適用裁判時之現行刑法第2 條規定以
    決定適用之刑罰法律，先予辨明。又以本次刑法修正之比較
    新舊法，應就罪刑有關之共犯、未遂犯、想像競合犯、牽連
    犯、連續犯、結合犯，以及累犯加重、自首減輕暨其他法定
    加減原因（如身分加減）與加減例等一切情形，綜其全部罪
    刑之結果而為比較，最高法院95年5 月23日著有95年度第8
    次刑庭會議決議可資參照。嗣最高法院於95年11月7 日95年
    度第21次刑事庭會議再著有決議認為，前揭決議係就「刑法
    94年修正施行後之法律比較適用決議」，而刑法第2 條係規
    範行為後「法律變更」所生新舊法比較適用之準據法，故如
    新舊法處罰之輕重相同，即無比較適用之問題，非此條所指
    之法律有變更，應依一般法律適用原則，適用裁判時法，例
    如：修正後刑法第55條就想像競合犯部分增加但書關於科刑
    之限制，為法理之明文化，而修正後刑法第59條則為法院就
    酌減審認標準見解之明文化，均非法律變更，其餘為純文字
    修正者，更應同此。經查：
  (1)刑法第305 條恐嚇危害安全罪，法定刑得處銀元3 百元以下
    罰金，據修正後刑法施行法增訂第1 條之1 ：「中華民國94
    年1 月7 日刑法修正施行後，刑法分則編所定罰金之貨幣單
    位為新臺幣。94年1 月7 日刑法修正時，刑法分則編未修正
    之條文定有罰金者，自94年1 月7 日刑法修正施行後，就其
    所定數額提高為30倍。但72年6 月26日至94年1 月7 日新增
    或修正之條文，就其所定數額提高為3 倍」及刑法第33條第
    5 款修正為：「主刑之種類如下：五、罰金：新臺幣1 千元
    以上，以百元計算之」等規定，是依修正後之法律，刑法第
    305 條恐嚇危害安全罪所得科處之罰金刑最高額維持不變，
    最低額則提高為新臺幣1 千元，是比較修正前、後之刑罰法
    律，自以被告行為時關於科處罰金刑之法律較有利於被告。
  (2)刑法第28條共犯之規定，於94年2 月2 日修正公布前之規定
    為：「二人以上共同實施犯罪之行為者，皆為正犯」，修正
    施行後之規定則為：「二人以上共同實行犯罪之行為者，皆
    為正犯」，僅屬文字修正，揆諸本條之修正理由係為釐清陰
    謀共同正犯、預備共同正犯、共謀共同正犯是否合乎本條規
    定之正犯要件。而本案被告甲○○、丙○○共同恐嚇之犯行
    ，既屬實行犯罪行為之正犯，則毋論適用修正前或後之刑法
    第28條規定論擬，均無不利於被告二人，揆諸前揭最高法院
    95年度第21次刑事庭會議決議之意旨，應逕適用修正後刑法
    第28條規定，而無比較新舊法之必要。
  (3)又刑法第56條連續犯之規定業於94年2 月2 日修正公布刪除
    ，是於新法修正施行後，被告多次恐嚇之犯罪行為，即須分
    論併罰。此刪除雖非犯罪構成要件之變更，但顯已影響行為
    人刑罰之法律效果，自屬法律有變更，依新法第2 條第1 項
    規定，比較新、舊法結果，仍應適用較有利於被告之行為時
    法律即舊法論以連續犯，此亦有最高法院95年度第8 次刑事
    庭會議決議參照。
  (4)經綜合上述各條文修正前、後之比較，揆諸前揭最高法院決
    議2 則及修正後刑法第2 條第1 項前段、後段規定之「從舊
    、從輕」原則，除刑法第28條應直接適用修正後之規定外，
    其餘關於罰金刑、連續犯等項，則應適用被告行為時之法律
    ，即修正前刑法之相關規定，予以論處。
  (二)核被告甲○○、丙○○所為，係犯刑法第305 條恐嚇危害安
    全罪。被告甲○○、丙○○於94年10月28日與告訴人洽談還
    款事宜時，輪流出言恐嚇丁○○及其家人之安全，被告二人
    當場有犯意聯絡及行為分擔，為共同正犯。又被告甲○○除
    上開行為外，續於94年11月5 日起，2 度投寄空白紙張或面
    紙予告訴人，亦生危害於告訴人之安全，是被告甲○○上開
    多次恐嚇犯行，時間緊接，罪名與犯罪構成要件相同，顯係
    基於概括犯意而為，應依修正前刑法第56條關於連續犯之規
    定，論以一罪，並加重其刑。爰審酌被告甲○○、丙○○正
    值青壯之年，均無犯罪紀錄，有臺灣高等法院被告前案紀錄
    表足徵（見本院卷二第119 至120 頁），鼎鎮公司縱與黃美
    甄及告訴人有金錢債務糾葛，但被告二人竟不循法律途徑解
    決紛爭，反以暗示加害告訴人自由、生命之事，意使告訴人
    心生恐懼而還款，手段不法，且被告二人始終否認犯行，被
    告甲○○甚於本院95年11月22日準備程序中，當庭瞪視蒞庭
    檢察官怒稱：「太可惡了」（見本院卷一第72頁錄音節文）
    ，態度惡劣，毫無悔意等一切情狀，本院認公訴人求刑為適
    當，爰量處被告甲○○有期徒刑10月，被告丙○○有期徒刑
    6 月，以示懲儆。
  (三)再查中華民國96年罪犯減刑條例於95年7 月4 日公布，於96
    年7 月16日施行。按犯罪在中華民國96年4 月24日以前者，
    除中華民國96年罪犯減刑條例另有規定外，依下列規定減刑
    ：……有期徒刑、拘役或罰金，減其刑期或金額2 分之1 ；
    犯最重本刑為5 年以下有期徒刑之刑之罪，依本條例規定減
    為6 月以下有期徒刑、拘役者，應於減刑裁判時，併諭知易
    科罰金折算之標準；又依本條例應減刑之罪，未經判決確定
    者，於裁判時，減其宣告刑，並應於判決主文同時諭知其宣
    告刑及減得之刑，中華民國96年罪犯減刑條例第2 條第1 項
    第3 款、第9 條、第7 條第1 項、第2 項分別定有明文。查
    被告二人係於95年10月、11月間犯本件恐嚇危害安全之犯行
    ，迄未判決確定，爰依上開條例規定，就被告二人本件所犯
    之罪，分別宣告減為有期徒刑5 月、3 月，併諭知易科罰金
    之折算標準。查被告二人於行為時即94年2 月2 日修正公布
    前刑法第41條第1 項前段規定：「犯最重本刑為5 年以下有
    期徒刑以下之刑之罪，而受6 個月以下有期徒刑或拘役之宣
    告，因身體、教育、職業、家庭之關係或其他正當事由，執
    行顯有困難者，得以1 元以上3 元以下折算1 日，易科罰金
    」，又依95年5 月17日修正前罰金罰鍰提高標準條例第2條
    規定，就其原定數額提高為100 倍折算1 日，則被告行為時
    之易科罰金折算標準，應以銀元300 元折算1 日，經折算為
    新臺幣後，應以新臺幣900 元折算為1 日；惟94年2 月2日
    修正公布之刑法第41條第1 項前段則規定：「犯最重本刑為
    5 年以下有期徒刑以下之刑之罪，而受6 個月以下有期徒刑
    或拘役之宣告者，得以新臺幣1 千元、2 千元或3 千元折算
    1 日，易科罰金」；比較修正前後之易科罰金折算標準，以
    94年2 月2 日修正公布前之刑法規定，較有利於被告，則應
    依刑法第2 條第1 項前段，適用修正前刑法第41條第1 項前
    段及95年5 月17日修正前罰金罰鍰提高標準條例第2 條等規
    定，併定被告二人易科罰金之折算標準。
據上論斷，應依刑事訴訟法第299 第1 項前段，94年2 月2 日修
正後刑法第2 條第1 項前段、第28條，刑法第305 條，94年2 月
2 日修正前刑法第56條、第41條第1 項前段，中華民國96年罪犯
減刑條例第2 條第1 項第3 款、第9 條、第7 條第1 項、第2 項
，刑法施行法第1 條之1 ，95年5 月17日修正前罰金罰鍰提高標
準條例第2 條，現行法規所定貨幣單位折算新臺幣條例第2 條，
判決如主文。
本案經檢察官永欽到庭執行職務。
中　　華　　民　　國　　96　　年　　9 　　月　　19　　日
　　　　　　　　　刑事第六庭審判長  法　官　周占春
                                    法  官  趙子榮
                                    法  官  林晏如
上正本與原本無異。
如不服本判決，應於判決送達後10日內向本院提出上訴狀（應抄
附繕本）。告訴人或被害人如對於本判決不服者，應具備理由請
求檢察官上訴，其上訴期間之計算係以檢察官收受判決正本之日
期為準。
                                    書記官  楊盈茹
中　　華　　民　　國　　96　　年　　9 　　月　　20　　日
附錄本案論罪科刑法條全文：
中華民國刑法第305條
以加害生命、身體、自由、名譽、財產之事，恐嚇他人致生危害
於安全者，處2 年以下有期徒刑、拘役或3 百元以下罰金。
